臺灣板橋地方法院交通事件裁定　　　　　　　　　九十一年度交聲字第一六四０號
　　原處分機關　交通部公路總局臺北區監理所
　　異　議　人
　　即受處分人　甲○○　男三十.
右列受處分人因違反道路交通管理處罰條例案件，對於交通部公路總局臺北區監理所
九十一年七月十七日北監五字第裁四０─Ｄ九Ｂ一五八三一七號所為之裁決處分（原
舉發案號：桃園縣政府警察局九十一年五月九日桃警局交字第Ｄ九Ｂ一五八三一七號
），聲明異議，本院裁定如左：
    主  文
異議駁回。
    理  由
一、原處分意旨略以：異議人即受處分人甲○○於民國（下同）九十一年五月九日凌
    晨一時三十一分許，駕駛車牌號碼Ｚ８─５４８８號自用小客車，沿桃園縣龍潭
    鄉○○路行至大昌路口左轉後，遇警攔檢實施酒精濃度測試，發現其呼氣所含酒
    精濃度高達每公升０‧四九毫克，經原舉發機關桃園縣政府警察局平鎮分局龍潭
    分駐所（下稱龍潭分駐所）警員當場舉發，嗣並移送原處分機關即交通部公路總
    局臺北區○○○○○道路交通管理處罰條例第三十五條第一項第一款規定，裁處
    罰鍰新臺幣（下同）四萬二千元，吊扣駕駛執照十二個月，並限於九十一年八月
    十六日前繳納，如逾期不繳納，自同年八月十七日起易處吊扣駕駛執照二十七個
    月，並限於同年八月三十一日前繳送，如又逾期未繳送駕駛執照者，自同年九月
    一日起易處吊銷，並逕行註銷駕駛執照，駕駛執照吊（註）銷後，自九十一年九
    月一日起一年內不得重新考領駕駛執照等語。
二、異議意旨略以：異議人當時係乘坐友人所駕駛之上開自用小客車，原欲前往桃園
    縣龍潭鄉○○路與大昌路交岔口附近之「薑母鴨」小吃店聚餐，因故暫停於上述
    舉發地點等待後方友人會合，詎突有取締警員前來指稱異議人與友人於標設紅線
    之路段違規停車，嗣又要求異議人之友人實施酒精濃度測試，經異議人之友人拒
    絕後，竟對異議人實施酒精濃度測試，並於測試後依酒後駕車規定舉發異議人，
    異議人純係誤遭舉發及裁處，爰聲明異議，請求撤銷原處分云云。
三、按汽車駕駛人駕駛汽車，經測試檢定酒精濃度超過規定標準者，處一萬五千元以
    上六萬元以下罰鍰，並當場禁止其駕駛及吊扣其駕駛執照一年，道路交通管理處
    罰條例三十五條第一項第一款定有明文；又汽車駕駛人飲用酒類或其他類似物後
    ，其吐庫所含酒精濃度超過每公升０‧二五毫克者，不得駕車，道路交通安全規
    則第一百十四條第二款定有明文。
四、經查：本件異議人於九十一年五月九日凌晨一時三十一分許，駕駛車牌號碼Ｚ８
    ─５４８８號自用小客車，沿桃園縣龍潭鄉○○路行至大昌路口左轉後，遇警攔
    檢實施酒精濃度測試，發現其呼氣所含酒精濃度高達每公升０‧四九毫克，經龍
    潭分駐所警員當場舉發等事實，業據證人即執行本件舉發任務之龍潭分駐所警員
    車龍建於本院訊問時到庭證述綦詳，並有舉發違反道路交通管理事件通知單、酒
    精濃度測試表、異議人汽車駕駛執照影本各一紙附卷可稽，異議人雖執前詞置辯
    ，惟上開自用小客車當時原係沿桃園縣龍潭鄉○○路直行，因龍潭分駐所警員適
    於前方中正路通過大昌路口之路旁設有定檢點，該車行至大昌路口旋逕行左轉大
    昌路，詎該分駐所警員亦於前方大昌路之路旁設有另一定檢點，該車乃停靠路旁
    ，經取締警員至該車旁查看，發現異議人乘坐於駕駛座上，乃對異議人實施酒精
    濃度測試，其處理過程中，並無異議人之其他友人前來會合等情，業據證人車龍
    建於本院訊問時證述明確，而當地確有一「薑母鴨」小吃店開設於中正路通過大
    昌路口之路旁一節，亦據證人車龍建於本院訊問時證述明確，核與異議人於本院
    訊問時陳稱：「（當時車子是否直走中正路，後來又左轉大昌路？）當時我椅背
    放下來，所以不太清楚，不過我知道我們本來是直走中正路，我們要去的那家薑
    母鴨就是在舉發地點附近中正路上的薑母鴨店」等語相符（參見本院九十一年十
    一月二十六日訊問筆錄第四頁），本件異議人當時欲前往聚餐之上開「薑母鴨」
    小吃店既位於中正路通過大昌路口之路旁，衡情其自用小客車自應沿中正路通過
    大昌路口直行，縱令途中須暫停等待後方友人會合，亦應暫停於中正路之路旁等
    候，詎該車嗣竟連續於龍潭分駐所設之上開二定檢點前方出現「左轉大昌路」及
    「停靠大昌路路旁」等顯然違反常情之舉動，則異議人所辯情節是否確與實情相
    符，實非無疑，且當時倘果有異議人之友人駕駛該車而拒絕實施酒精濃度測試之
    情形，取締警員僅須依道路交通管理處罰條例第三十五條第三、四項規定予以舉
    發暨強制移由醫療檢驗機構實施檢定，即為已足（按該條項規定之處罰內容顯然
    重於本件原舉發之處罰內容），衡情尤無違法放任該名友人不予舉發，而大費周
    章另對異議人實施酒精濃度測試及舉發之必要，此益徵異議人上開辯解顯屬事後
    圖卸推托之詞，要無足採，殊無從憑以遽認原處分機關所為之裁決處分有何違誤
    或不當之處。綜上所述，原處分機關援引上開規定，對異議人裁罰，於法並無違
    誤或不當，本件異議為無理由，應予駁回。
據上論斷，應依道路交通案件處理辦法第十九條，裁定如主文。
中      華      民      國      九十一      年    十一    月    二十九  日
                                        臺灣板橋地方法院交通法庭
                法  官  王  屏  夏
右正本證明與原本無異。
如不服本裁定，應於送達後五日內向本院提出抗告狀。
                                            書記官  楊  璧  華
中      華      民      國      九十一      年    十一    月    二十九  日
